【裁判字號】    97,再易,3
【裁判日期】    970110
【裁判案由】    所有權移轉登記
【裁判全文】
臺灣高等法院民事裁定                   97年度再易字第3號
聲  請  人  乙○○
相  對  人  甲○○
上列當事人間因所有權移轉登記事件，聲請人對於中華民國96年
12月12日本院96年度再易字第141號確定裁定，聲請再審，本院
裁定如下：
    主  文
再審之聲請駁回。
聲請費用新台幣壹仟元由聲請人負擔。
    理  由
一、按對第二審確定判決提起再審之訴，應以有民事訴訟法第49
    6條第1項所列各款情形之1者為限。此等事由，即為同條第5
    01條第1項第4款規定之再審理由，必須於訴狀中表明之，其
    必備之程式，始無欠缺，否則其訴即屬不合法；法院毋庸裁
    定命其補正，逕行駁回之。前開規定，於聲請再審時，準用
    之。民事訴訟法第507條亦有明文。所謂「表明再審理由」
    ，必須敘明確定判決有何合於法定再審事由之具體情事而言
    。倘僅泛言有何條款之再審事由，而無具體情形者，仍難謂
    已合法表明再審理由（最高法院61年台再字第137號及同院
    70年台再字第35號判例參照）。
二、本件聲請人與相對人間所有權移轉登記事件，經本院於民國
    95年8月15日以95年度上更(二)字第71號判決確定。聲請人對
    該確定判決不利其部分，提起再審之訴，經本院於96年6月1
    3日以95年度再易字第133號確定判決駁回。嗣聲請人又提起
    再審之訴，分別經本院於96年8月23日以96年度再易字第101
    號確定判決及於96年12月12日以96年度再易字第141號確定
    裁定駁回。茲聲請人復對本院前開確定裁定，聲請再審，惟
    核其聲請狀內容所示，僅以原確定裁定消極不適用民法166
    條、第114條第1項及積極適用民事訴訟法第501條第1項第4
    款之規定，適用法規顯有錯誤云云，泛言本件有民事訴訟法
    第496條第1項第1款之再審事由，惟並未指明本件有何合於
    法定再審之具體情事，核其所稱亦與「適用法規顯有錯誤」
    無涉，即其顯未於其再審訴狀合法表明再審理由。依上開規
    定，本件再審之訴，自非合法，應予駁回。至聲請人另對本
    件各前確定判決之主張部分，為聲請人就原確定裁定聲請再
    審有理由，前訴訟程式之再開或續行後所應審酌之問題，然
    聲請人再審之聲請既為不合法，前訴訟程式即無從再開或續
    行，聲請人此部分之主張，本院自無庸予以論究，併此敘明
    。
三、據上論結，本件再審之聲請為不合法，爰裁定如主文。
中    華    民    國    97    年    1    月    10    日
                  民事第十六庭
                        審判長 法  官 沈方維
                               法  官 湯美玉
                               法  官 王淇梓
正本係照原本作成。
不得抗告。
中    華    民    國    97    年    1     月    11    日
                               書記官 吳碧玲


司法院資訊處製作；財團法人民間司法改革基金會備份。
